---
title: "wk9-1_데이터마이닝과 예측"
author: "choi"
date: '2020 11 11 '
output:
  html_document:
    toc: true
    toc_float: true
---

```{r setup, include=FALSE}
knitr::opts_chunk$set(echo = TRUE,
                       warning = FALSE, message = FALSE)
```


```{r}
library(tidyverse)
library(modelr)
library(ggplot2)
library(car)

```

# 다중회귀분석1
1. 데이터마이닝
 - 데이터마이닝, 통계모델, 기계학습, 인공지능...
 - Supervised learning, Unsupervied learning

## 1.데이터 마이닝 기법 

데이터 마이닝 : 예측 -> 회귀분석, 선형모형, 비선형모형           
                분류 -> 의사결정나무, 서포트백터 머신,판별분석, 로지스틱회귀모형

- 다중회귀모형
 -종속변수 Y를 설명하는데  k개의 독립변수 X~1~,....x~k~있을때 다중회귀모형은 다음과 같이 정의
 

 
# set working directory
setwd("C:\\Users\\user\\Desktop\\class_R\\data mining\\data")


```{r}
# autompg data
car<-read.csv(file.choose())
head(car)
str(car)
attach(car)
```



## 2.다중회귀분석
- 다중회귀모형 : lm(y변수~x1+x2+x3, data= )



```{r}
# multiple regression : 1st full model 
r1<-lm(mpg ~ disp+hp+wt+accler, data=car)
summary(r1)
```



- 선형회귀식
mpg = 40.88 - 0.011 disp + 0.0048 hp - 0.0061 wt + 0.17 accler

- 선형 회귀식의 결정계수
R2=0.7006


- 다중회귀모형: 데이터탐색


```{r}
# pariwise plot - Explanatory Data Analysis
var1<-c("mpg","disp","hp","wt", "accler" )
pairs(car[var1], main ="Autompg",cex=1, col=as.integer(car$cyl))
```



# 3 다중회귀분석 - 변수선택방벙
- 변수선택방법 – 다수의 독립변수들이 있을때 최종모형은?
(1) 전진선택법(forward selection) - 독립변수중에서 종속변수에 가장 큰 영향을 주는 변수부터 모형에 포함

(2) 후진제거법(backward elimination)
-독립변수를 모두 포함한 모형에서 가장 영향이적은(중요하지 않은) 변수부터 제거
(3) 단계별 방법(stepwise method)
-전진선택법에 의해 변수 추가
-변수 추가시 기존 변수의 중요도가 정해진 유의수준(threshold)에 포함되지 않으면 앞에서 들어간 변수도 다시 제거됨
```
단계별방법의 예제
모형에 포함되는 유의수준(0.15)
모형에서 제거되는 유의수준(0.15)
step1 : x4 (p-value=0.01)
step2: x4 (0.01), x10 (0.03)
step3: x4 (0.01), x10 (0.2), x2 (0.12)
step4: x4, x2
step5: x4, x2, x5
```
- 단계별 방법(stepwise method)
-step(모형, direction=“both”)


```{r}
# 2rd model using variable selection method
# step(r1, direction="forward")
# step(r1, direction="backward")
# stepwise selection
step(r1, direction="both")
#step(lm(mpg ~ disp+hp+wt+accler, data=car), direction="both")
```


R2가 가장 높은 조합의 변수그룹을 선택
(AIC가 낮은 조합의 변수그룹을 선택)
변수 제거: hp
최종 변수 선택: disp, wt, accler


- 단계별 방법에 따른 최종 다중회귀모형


```{r}
# final multiple regression
r2<-lm(mpg ~ disp+wt+accler, data=car)
summary(r2)
```
```
선형회귀식
mpg = 41.30 - 0.011 disp- 0.0062 wt + 0.17 accler

선형회귀식의 결정계수
R2=0.7004
```


```{r}
# residual diagnostic plot 
layout(matrix(c(1,2,3,4),2,2)) # optional 4 graphs/page 
plot(r2)
```



